test/src/gt-norm-yamls/X-misc_gt-norm-dial_Por.gen.yaml
    maito+N+Sg+All: maiđole    # (ok)
    maito+N+Sg+Abl: maiđolta    # (ok)
    maito+N+Sg+Ess: maitona    # (ok)
    maito+N+Sg+Tra: maiđoksi    # (ok)
    
    maito+N+Pl+Nom: maiđot    # (ok)
    maito+N+Pl+Gen: maittoin    # (ok)
    maito+N+Pl+Par: maittoi    # (ok)
    maito+N+Pl+Ine: maiđoissa   # (ok)
    maito+N+Pl+Ill: maithoin    # (ok)
    maito+N+Pl+Ela: maiđoista   # (ok)
    maito+N+Pl+Ade: maiđoila    # (ok)
    maito+N+Pl+Abe: maiđoitta   # (ok)
    maito+N+Pl+All: maiđoile    # (ok)
    maito+N+Pl+Abl: maiđoilta   # (ok)
    maito+N+Pl+Ess: maitoina    # (antaa nyt maittoina)
    maito+N+Pl+Tra: maiđoiksi   # (ok)
    maito+N+Pl+Com: maitoine    # (antaa nyt maittoine)
    
    
    
    nisu+N+Sg+Nom: nisu    # (ok)
    nisu+N+Sg+Gen: nisun    # (ok)
    nisu+N+Sg+Par: nissuu    # (ok)
    nisu+N+Sg+Ine: nisussa    # (ok)
    nisu+N+Sg+Ill: nishuun    # (ok)
    nisu+N+Sg+Ela: nisusta    # (ok)
    nisu+N+Sg+Ade: nisula    # (ok)
    nisu+N+Sg+Abe: nisutta    # (ok)
    nisu+N+Sg+All: nisule    # (ok)
    nisu+N+Sg+Abl: nisulta    # (ok)
    nisu+N+Sg+Ess: nisuna    # (ok)
    nisu+N+Sg+Tra: nisuksi    # (ok)
    
    nisu+N+Pl+Nom: nisut    # (ok)
    nisu+N+Pl+Gen: nissuin    # (antaa nyt nisuin)
    nisu+N+Pl+Par: nissui    # (antaa nyt nisui)
    nisu+N+Pl+Ine: nisuissa    # (ok)
    nisu+N+Pl+Ill: nishuin    # (ok)
    nisu+N+Pl+Ela: nisuista    # (ok)
    nisu+N+Pl+Ade: nisuila    # (ok)
    nisu+N+Pl+Abe: nisuitta    # (ok)
    nisu+N+Pl+All: nisuile    # (ok)
    nisu+N+Pl+Abl: nisuilta    # (ok)
    nisu+N+Pl+Ess: nisuina    # (ok)
    nisu+N+Pl+Tra: nisuiksi    # (ok)
    nisu+N+Pl+Com: nisuine    # (ok)
    
    
    
    piano+N+Sg+Nom: piano    # (ok)
    piano+N+Sg+Gen: pianon    # (ok)
    piano+N+Sg+Par: pianoo    # (ok)
    piano+N+Sg+Ine: pianossa    # (ok)
    piano+N+Sg+Ill: pianhoon    # (ok)
    piano+N+Sg+Ela: pianosta    # (ok)
    piano+N+Sg+Ade: pianola    # (ok)
    piano+N+Sg+Abe: pianotta    # (ok)
    piano+N+Sg+All: pianole    # (ok)
    piano+N+Sg+Abl: pianolta    # (ok)
    piano+N+Sg+Ess: pianona    # (ok)
    piano+N+Sg+Tra: pianoksi    # (ok)
    
    piano+N+Pl+Nom: pianot    # (ok)
    piano+N+Pl+Gen: pianoin    # (ok)
    piano+N+Pl+Par: pianoi    # (ok)
    piano+N+Pl+Ine: pianoissa   # (ok)
    piano+N+Pl+Ill: pianhoin    # (ok)
    piano+N+Pl+Ela: pianoista   # (ok)
    piano+N+Pl+Ade: pianoila    # (ok)
    piano+N+Pl+Abe: pianoitta   # (ok)
    piano+N+Pl+All: pianoile    # (ok)
    piano+N+Pl+Abl: pianoilta   # (ok)
    piano+N+Pl+Ess: pianoina    # (ok)
    piano+N+Pl+Tra: pianoiksi   # (ok)
    piano+N+Pl+Com: pianoine    # (ok)
    
    
    
    pieru+N+Sg+Nom: pieru    # (ok)
    pieru+N+Sg+Gen: pierun    # (ok)
    pieru+N+Sg+Par: pieruu    # (ok)
    pieru+N+Sg+Ine: pierussa    # (ok)
    pieru+N+Sg+Ill: pierhuun    # (ok)
    pieru+N+Sg+Ela: pierusta    # (ok)
    pieru+N+Sg+Ade: pierula    # (ok)
    pieru+N+Sg+Abe: pierutta    # (ok)
    pieru+N+Sg+All: pierule    # (ok)
    pieru+N+Sg+Abl: pierulta    # (ok)
    pieru+N+Sg+Ess: pieruna    # (ok)
    pieru+N+Sg+Tra: pieruksi    # (ok)
    
    pieru+N+Pl+Nom: pierut    # (ok)
    pieru+N+Pl+Gen: pieruin    # (ok)
    pieru+N+Pl+Par: pierui    # (ok)
    pieru+N+Pl+Ine: pieruissa   # (ok)
    pieru+N+Pl+Ill: pierhuin    # (ok)
    pieru+N+Pl+Ela: pieruista   # (ok)
    pieru+N+Pl+Ade: pieruila    # (ok)
    pieru+N+Pl+Abe: pieruitta   # (ok)
    pieru+N+Pl+All: pieruile    # (ok)
    pieru+N+Pl+Abl: pieruilta   # (ok)
    pieru+N+Pl+Ess: pieruina    # (ok)
    pieru+N+Pl+Tra: pieruiksi   # (ok)
    pieru+N+Pl+Com: pieruine    # (ok)
    
    
    
    puonu+N+Sg+Nom: pounu    # (ok)
    puonu+N+Sg+Gen: pounun    # (ok)
    puonu+N+Sg+Par: pounuu    # (ok)
    puonu+N+Sg+Ine: pounussa    # (ok)
    puonu+N+Sg+Ill: pounhuun    # (ok)
    puonu+N+Sg+Ela: pounusta    # (ok)
    puonu+N+Sg+Ade: pounula    # (ok)
    puonu+N+Sg+Abe: pounutta    # (ok)
    puonu+N+Sg+All: pounule    # (ok)
    puonu+N+Sg+Abl: pounulta    # (ok)
    puonu+N+Sg+Ess: poununa    # (ok)
    puonu+N+Sg+Tra: pounuksi    # (ok)
    
    puonu+N+Pl+Nom: pounut    # (ok)
    puonu+N+Pl+Gen: pounuin    # (ok)
    puonu+N+Pl+Par: pounui    # (ok)
    puonu+N+Pl+Ine: pounuissa   # (ok)
    puonu+N+Pl+Ill: pounhuin    # (ok)
    puonu+N+Pl+Ela: pounuista   # (ok)
    puonu+N+Pl+Ade: pounuila    # (ok)
    puonu+N+Pl+Abe: pounuitta   # (ok)
    puonu+N+Pl+All: pounuile    # (ok)
    puonu+N+Pl+Abl: pounuilta   # (ok)
    puonu+N+Pl+Ess: pounuina    # (ok)
    puonu+N+Pl+Tra: pounuiksi   # (ok)
    puonu+N+Pl+Com: pounuine    # (ok)
    
    
    
    pyhä+N+Sg+Nom: pyhä    # (ok)
    pyhä+N+Sg+Gen: pyhän    # (ok)
    pyhä+N+Sg+Par: pyhhää    # (ok)
    pyhä+N+Sg+Ine: pyhässä    # (ok)
    pyhä+N+Sg+Ill: pyhhään    # (ok)
    pyhä+N+Sg+Ela: pyhästä    # (ok)
    pyhä+N+Sg+Ade: pyhälä    # (ok)
    pyhä+N+Sg+Abe: pyhättä    # (ok)
    pyhä+N+Sg+All: pyhäle    # (ok)
    pyhä+N+Sg+Abl: pyhältä    # (ok)
    pyhä+N+Sg+Ess: pyhänä    # (ok)
    pyhä+N+Sg+Tra: pyhäksi    # (ok)
    
    pyhä+N+Pl+Nom: pyhät    # (ok)
    pyhä+N+Pl+Gen: pyhhiin    # (antaa nyt pyhiin)
    pyhä+N+Pl+Par: pyhhii    # (antaa nyt pyhi)
    pyhä+N+Pl+Ine: pyhissä    # (ok)
    pyhä+N+Pl+Ill: pyhhiin    # (antaa nyt pyhhäin)
    pyhä+N+Pl+Ela: pyhistä    # (ok)
    pyhä+N+Pl+Ade: pyhilä    # (ok)
    pyhä+N+Pl+Abe: pyhittä    # (ok)
    pyhä+N+Pl+All: pyhile    # (ok)
    pyhä+N+Pl+Abl: pyhiltä    # (ok)
    pyhä+N+Pl+Ess: pyhinä    # (ok)
    pyhä+N+Pl+Tra: pyhiksi    # (ok)
    pyhä+N+Pl+Com: pyhine    # (ok)
    
    
    
    riekko+N+Sg+Nom: riekko    # (ok)
    riekko+N+Sg+Gen: riekon    # (ok)
    riekko+N+Sg+Par: riekkoo    # (ok)
    riekko+N+Sg+Ine: riekossa   # (ok)
    riekko+N+Sg+Ill: riekkhoon  # (ok)
    riekko+N+Sg+Ela: riekosta   # (ok)
    riekko+N+Sg+Ade: riekola    # (ok)
    riekko+N+Sg+Abe: riekotta   # (ok)
    riekko+N+Sg+All: riekole    # (ok)
    riekko+N+Sg+Abl: riekolta   # (ok)
    riekko+N+Sg+Ess: riekkona   # (ok)
    riekko+N+Sg+Tra: riekoksi   # (ok)
    
    riekko+N+Pl+Nom: riekot    # (ok)
    riekko+N+Pl+Gen: riekkoin   # (ok)
    riekko+N+Pl+Par: riekkoi    # (ok)
    riekko+N+Pl+Ine: riekoissa  # (ok)
    riekko+N+Pl+Ill: riekkhoin  # (ok)
    riekko+N+Pl+Ela: riekoista  # (ok)
    riekko+N+Pl+Ade: riekoila   # (ok)
    riekko+N+Pl+Abe: riekoitta  # (ok)
    riekko+N+Pl+All: riekoile   # (ok)
    riekko+N+Pl+Abl: riekoilta  # (ok)
    riekko+N+Pl+Ess: riekkoina  # (ok)
    riekko+N+Pl+Tra: riekoiksi  # (ok)
    riekko+N+Pl+Com: riekkoine  # (ok)
    
    
    
    saajo+N+Sg+Nom: saajo    # (ok)
    saajo+N+Sg+Gen: saajon    # (ok)
    saajo+N+Sg+Par: saajoo    # (ok)
    saajo+N+Sg+Ine: saajossa    # (ok)
    saajo+N+Sg+Ill: saajhoon    # (ok)
    saajo+N+Sg+Ela: saajosta    # (ok)
    saajo+N+Sg+Ade: saajola    # (ok)
    saajo+N+Sg+Abe: saajotta    # (ok)
    saajo+N+Sg+All: saajole    # (ok)
    saajo+N+Sg+Abl: saajolta    # (ok)
    saajo+N+Sg+Ess: saajona    # (ok)
    saajo+N+Sg+Tra: saajoksi    # (ok)
    
    saajo+N+Pl+Nom: saajot    # (ok)
    saajo+N+Pl+Gen: saajoin    # (ok)
    saajo+N+Pl+Par: saajoi    # (ok)
    saajo+N+Pl+Ine: saajoissa   # (ok)
    saajo+N+Pl+Ill: saajhoin    # (ok)
    saajo+N+Pl+Ela: saajoista   # (ok)
    saajo+N+Pl+Ade: saajoila    # (ok)
    saajo+N+Pl+Abe: saajoitta   # (ok)
    saajo+N+Pl+All: saajoile    # (ok)
    saajo+N+Pl+Abl: saajoilta   # (ok)
    saajo+N+Pl+Ess: saajoina    # (ok)
    saajo+N+Pl+Tra: saajoiksi   # (ok)
    saajo+N+Pl+Com: saajoine    # (ok)
    
    
    
    seppä+N+Sg+Nom: seppä    # (ok)
    seppä+N+Sg+Gen: sepän    # (ok)
    seppä+N+Sg+Par: seppää    # (ok)
    seppä+N+Sg+Ine: sepässä    # (ok)
    seppä+N+Sg+Ill: sepphään    # (ok)
    seppä+N+Sg+Ela: sepästä    # (ok)
    seppä+N+Sg+Ade: sepälä    # (ok)
    seppä+N+Sg+Abe: sepättä    # (ok)
    seppä+N+Sg+All: sepäle    # (ok)
    seppä+N+Sg+Abl: sepältä    # (ok)
    seppä+N+Sg+Ess: seppänä    # (ok)
    seppä+N+Sg+Tra: sepäksi    # (ok)
    
    seppä+N+Pl+Nom: sepät    # (ok)
    seppä+N+Pl+Gen: seppiin    # (ok)
    seppä+N+Pl+Par: seppii    # (antaa nyt seppi)
    seppä+N+Pl+Ine: sepissä    # (antaa nyt sepäissä)
    seppä+N+Pl+Ill: sepphiin    # (antaa nyt sepphäin)
    seppä+N+Pl+Ela: sepistä    # (antaa nyt sepäistä)
    seppä+N+Pl+Ade: sepilä    # (antaa nyt sepäilä)
    seppä+N+Pl+Abe: sepittä    # (antaa nyt sepäittä)
    seppä+N+Pl+All: sepile    # (antaa nyt sepäile)
    seppä+N+Pl+Abl: sepiltä    # (antaa nyt sepäiltä)
    seppä+N+Pl+Ess: seppinä    # (ok)
    seppä+N+Pl+Tra: sepiksi    # (antaa nyt sepäiksi)
    seppä+N+Pl+Com: seppine    # (ok)
    
    
    
    silmä+N+Sg+Nom: silmä    # (ok)
    silmä+N+Sg+Gen: silmän    # (ok)
    silmä+N+Sg+Par: silmää    # (ok)
    silmä+N+Sg+Ine: silmässä    # (ok)
    silmä+N+Sg+Ill: silmhään    # (ok)
    silmä+N+Sg+Ela: silmästä    # (ok)
    silmä+N+Sg+Ade: silmälä    # (ok)
    silmä+N+Sg+Abe: silmättä    # (ok)
    silmä+N+Sg+All: silmäle    # (ok)
    silmä+N+Sg+Abl: silmältä    # (ok)
    silmä+N+Sg+Ess: silmänä    # (ok)
    silmä+N+Sg+Tra: silmäksi    # (ok)
    
    silmä+N+Pl+Nom: silmät    # (ok)
    silmä+N+Pl+Gen: silmiin    # (ok)
    silmä+N+Pl+Par: silmii    # (antaa nyt silmi)
    silmä+N+Pl+Ine: silmissä    # (ok)
    silmä+N+Pl+Ill: silmhiin    # (antaa nyt silmhäin)
    silmä+N+Pl+Ela: silmistä    # (ok)
    silmä+N+Pl+Ade: silmilä    # (ok)
    silmä+N+Pl+Abe: silmittä    # (ok)
    silmä+N+Pl+All: silmile    # (ok)
    silmä+N+Pl+Abl: silmiltä    # (ok)
    silmä+N+Pl+Ess: silminä    # (ok)
    silmä+N+Pl+Tra: silmiksi    # (ok)
    silmä+N+Pl+Com: silmine    # (ok)
    
    
    
    syöpä+N+Sg+Nom: syöpä    # (ok)
    syöpä+N+Sg+Gen: syövän    # (ok)
    syöpä+N+Sg+Par: syöppää    # (ok)
    syöpä+N+Sg+Ine: syövässä    # (ok)
    syöpä+N+Sg+Ill: syöphään    # (ok)
    syöpä+N+Sg+Ela: syövästä    # (ok)
    syöpä+N+Sg+Ade: syövälä    # (ok)
    syöpä+N+Sg+Abe: syövättä    # (ok)
    syöpä+N+Sg+All: syöväle    # (ok)
    syöpä+N+Sg+Abl: syövältä    # (ok)
    syöpä+N+Sg+Ess: syöpänä    # (ok)
    syöpä+N+Sg+Tra: syöväksi    # (ok)
    
    syöpä+N+Pl+Nom: syövät    # (ok)
    syöpä+N+Pl+Gen: syöppiin    # (antaa nyt syöpiin)
    syöpä+N+Pl+Par: syöppii    # (antaa nyt syöpi)
    syöpä+N+Pl+Ine: syövissä    # (ok)
    syöpä+N+Pl+Ill: syöphiin    # (antaa nyt syöphäin)
    syöpä+N+Pl+Ela: syövistä    # (ok)
    syöpä+N+Pl+Ade: syövilä    # (ok)
    syöpä+N+Pl+Abe: syövittä    # (ok)
    syöpä+N+Pl+All: syövile    # (ok)
    syöpä+N+Pl+Abl: syöviltä    # (ok)
    syöpä+N+Pl+Ess: syöpinä    # (ok)
    syöpä+N+Pl+Tra: syöviksi    # (ok)
    syöpä+N+Pl+Com: syöpine    # (ok)
    
    
    
    tahko+N+Sg+Nom: tahko    # (ok)
    tahko+N+Sg+Gen: tahon    # (ok)
    tahko+N+Sg+Par: tahkoo    # (ok)
    tahko+N+Sg+Ine: tahossa    # (ok)
    tahko+N+Sg+Ill: tahkhoon    # (ok)
    tahko+N+Sg+Ela: tahosta    # (ok)
    tahko+N+Sg+Ade: tahola    # (ok)
    tahko+N+Sg+Abe: tahotta    # (ok)
    tahko+N+Sg+All: tahole    # (ok)
    tahko+N+Sg+Abl: taholta    # (ok)
    tahko+N+Sg+Ess: tahkona    # (ok)
    tahko+N+Sg+Tra: tahoksi    # (ok)
    
    tahko+N+Pl+Nom: tahot    # (ok)
    tahko+N+Pl+Gen: tahkoin    # (ok)
    tahko+N+Pl+Par: tahkoi    # (ok)
    tahko+N+Pl+Ine: tahoissa    # (ok)
    tahko+N+Pl+Ill: tahkhoin    # (ok)
    tahko+N+Pl+Ela: tahoista    # (ok)
    tahko+N+Pl+Ade: tahoila    # (ok)
    tahko+N+Pl+Abe: tahoitta    # (ok)
    tahko+N+Pl+All: tahoile    # (ok)
    tahko+N+Pl+Abl: tahoilta    # (ok)
    tahko+N+Pl+Ess: tahkoina    # (ok)
    tahko+N+Pl+Tra: tahoiksi    # (ok)
    tahko+N+Pl+Com: tahkoine    # (ok)
    
    
    
    # kanskje ikke entall i det hele tatt?
    urku+N+Sg+Nom: urku    # (ok)
    urku+N+Sg+Gen: urun    # (antaa nyt urkun)
    urku+N+Sg+Par: urkkuu    # (ok)
    urku+N+Sg+Ine: urussa    # (antaa nyt urkussa)
    urku+N+Sg+Ill: urkhuun    # (ok)
    urku+N+Sg+Ela: urusta    # (antaa nyt urkusta)
